【裁判字號】    92,重上更緝(二),56
【裁判日期】    920325
【裁判案由】    強盜
【裁判全文】
臺灣高等法院臺南分院刑事判決
      上  訴  人
      即  被  告  丙  ○  ○
右上訴人因強盜案件，不服中華民國八十七年四月廿八日臺灣嘉義地方法院八十七年
度訴字第一九四號第一審判決（起訴案號：臺灣嘉義地方法院檢察署八十七年度偵字
第八十號），提起上訴，判決後，經最高法院第二次發回更審，本院判決如左：
      主      文
原判決撤銷。
丙○○共同意圖為自己不法之所有，結夥三人以上，以強暴致使不能抗拒，而取他人
之物，處有期徒刑柒年肆月。
    事      實
一、丙○○為陳榮宗（經本院八十九年度上更(一)字第四八五號案件，判刑確定）胞弟
    。緣陳榮宗於民國（下同）八十六年二月廿日晚上七時許，在嘉義縣梅山鄉永興
    村九芎坑四五之二號水果集貨場前，因未經丁○○、乙○○許可，即將丁○○車
    輛開出（車內有丁○○、乙○○夫妻三名孩子），引起丁○○、乙○○夫妻緊張
    ，乙○○即偕友人甲○○，駕車外出尋找，未幾陳榮宗將車開回，令丁○○感到
    不滿，乃加以質問。詎陳榮宗竟基於傷害故意，持糞插搥打丁○○左手肘，使丁○○左手肘受傷瘀血，二人並相互扭打，其後丁○○迅即逃離，然仍為陳榮宗開
    車追上，陳榮宗即手持水果刀，並毆打丁○○，而逼令丁○○進入上開嘉義縣梅
    山鄉永興村九芎坑四五之二號客廳坐下，否則要讓丁○○死亡，致丁○○畏懼，
    乃依其言而行，而限制丁○○行動自由。旋乙○○尋子未果，自外返回陳榮宗水
    果集貨場，乙○○見狀，即向陳榮宗下跪，央求陳榮宗讓其夫妻離開，陳榮宗不
    為所動，反而對乙○○恫稱：妳出去看看，出去就讓妳死等語。乙○○懼其淫威
    ，不敢逃離，而亦遭限制行動自由。
二、嗣陳榮宗又另行起意，打電話聯絡，召來胞弟丙○○，由其胞弟丙○○夥同六、
    七名不詳成年男子，至陳榮宗上開水果集貨場客廳，丙○○抵達後，即與陳榮宗
    及渠夥同六、七名不詳男子，共同基於意圖為自己不法所有之強盜犯意，於丙○○到達時，即先毆打丁○○。陳榮宗明知與丁○○、乙○○夫妻，會算結果，丁○○僅欠陳榮宗貨款新台幣（下同）卅七萬八千元，陳榮宗竟責令丁○○、乙○○夫妻，要簽發附表一本票六張，總金額八十萬六千元，乙○○不從，向陳榮宗
    詢問，其積欠貨款沒如此多，何以要簽發如此多金額本票！陳榮宗等人，即又往
    丁○○身上搥打，使丁○○頭部外傷合併腦震盪、胸部鈍傷、左耳挫傷、耳膜出
    血等傷害，致丁○○、乙○○夫妻，不能抗拒，最後簽下附表一所示本票六張，
    交陳榮宗收執。陳榮宗復趁機搶過乙○○皮包，自乙○○皮包內，強取乙○○所
    有附表二所示十七萬三千元支票一張。然陳榮宗仍不讓丁○○、乙○○離開，要
    乙○○立即籌錢，雖經乙○○求情，陳榮宗仍不為所動。嗣乙○○請求友人調處
    ，至翌日即八十六年二月廿一日凌晨零時許，陳榮宗責令丁○○、乙○○，應於
    中午十二時前，籌足八十萬六千元交付。陳榮宗等人始將丁○○、乙○○二人放
    行，其二人被限制行動自由，先後達四小時之久。嗣經丁○○報警，在嘉義縣梅
    山鄉永興村九芎坑四五之二號，搜獲陳榮宗、丙○○強盜丁○○、乙○○夫妻，
    所簽發附表一所示本票六張及乙○○所有附表二所示支票一張。
三、案經丁○○、乙○○訴由嘉義縣警察局移送台灣嘉義地方法院檢察署檢察官偵查
    起訴。
      理      由
一、訊據上訴人即被告丙○○供承於右揭時地，伊有在場看到被害人夫妻簽發附表一
    所示本票之事實。然否認有右揭妨害自由及強盜犯行，辯稱：伊當天係返家看伊
    母親，丁○○、乙○○夫妻在算帳，丁○○不認識大寫數目字，伊乃書寫提供丁○○辨識，書寫後伊即至屋外，直至晚上九時許，丁○○夫妻離開云云。惟查：
  (一)【告訴人丁○○、乙○○夫妻指訴】
  1.告訴人丁○○於警訊供稱：因我與陳榮宗有生意上往來，乃於八十六年二月廿日
    上午，開車載著我太太乙○○及三個小孩，前往嘉義縣梅山鄉永興村九芎坑四五
    之二號，在該處對面集貨場，先找陳榮宗洽談生意上金錢後，隨後就與陳榮宗同
    去嘉義縣梅山鄉友人吳明軒家中，共進晚飯，餐畢於八十六年二月廿日晚上七時
    許，再返回集貨場，後來陳榮宗即開走我的車子，連同車內我的三個孩子一併載
    走，我的孩子大哭，我即與朋友吳明軒一起去找陳榮宗，一會兒陳榮宗將我的車
    開回，我即開口大罵陳榮宗說：「幹你娘，為何拿我的孩子開玩笑」等語。陳榮
    宗聞言，立即下車，一言不語，進去集貨場，取出糞插，往我手肘搥打過來，接
    著我與陳榮宗二人，即大打起來，並倒在地上，約打十分鐘，我就跑開，陳榮宗
    就拿起水果刀，嚇令我進去集貨場客廳坐下，否則就要讓我死，進去客廳後，我
    太太乙○○也回來了，我太太回來後進入客廳，即向陳榮宗下跪哀求，請陳榮宗
    放了我，但陳榮宗不領情，即一手拿刀，一手用拳頭搥打我，緊接著陳榮宗又拿
    出本票一本，要我太太乙○○簽發附表一所示六張本票，金額共八十萬六千元，
    如不從便又往我身體搥打，我太太乙○○在無可奈何情況下，乃順從陳榮宗所說
    ，簽下附表一所示六張本票，面額八十萬六千元；陳榮宗用糞插搥打我左手肘，
    造成瘀血，並用拳頭搥打我雙眼，造成雙眼瘀血，另用拳頭搥打我頭部，造成頭
    部外傷合併腦震盪等傷；我有至醫院診斷等語（詳警卷四至六頁）。
  2.另據告訴人乙○○於警訊供稱：八十六年二月廿日下午一時許，我們夫妻及陳榮
    宗同至友人住處用餐，餐畢於同晚七時，返回陳榮宗住處，我與我先生下車，但
    陳榮宗並未下車，卻開走我們的車，並將我們車上三個小孩一併載走，我聽到孩
    子哭聲，就追出去，但已追不到，後來我朋友，開車載我出去找，約廿分鐘，仍
    找不到，我就返回陳榮宗住處，看到我先生他被他們打傷，並威脅我要簽下附表
    一所示本票，並說如不簽就要打死我們，我就對陳榮宗說，我們之間貨款沒那麼
    多，為何要簽下那麼多錢的本票，陳榮宗就又打了我先生一下，說不要說那麼多
    ，簽字就沒事；當時陳榮宗命令我們夫妻不許走，說如我們走開，就要殺我們，
    我們夫妻，因害怕而不敢走開，期間因我先生丁○○被陳榮宗打傷，我對陳榮宗
    說，如我們有不對的地方，改天我們夫妻會向他表示歉意，希望能夠讓我，先帶
    我先生丁○○去就醫，但陳榮宗表示，我先生死不掉的，如我們敢離開，大家就
    走著瞧，後來陳榮宗即拿出空白本票，要我簽名，我因害怕我先生丁○○被陳榮
    宗毆打，就依陳榮宗意思簽下附表一所示本票；另陳榮宗與其胞弟丙○○夥同友
    人七、八名，將我先生打傷，併威脅我簽下附表一所示本票六張，且搶走我皮包
    內十七萬三千元附表二所示支票一張（詳警卷六至八頁）。
  3.告訴人乙○○於另案供稱：陳榮宗打電話，叫其胞弟丙○○來處理，被告丙○○
    帶來了六、七人，丙○○用拳頭，打我先生的頭，其他人站在門口等語。另告訴
    人丁○○於原審另案供稱：陳榮宗打完電話廿分鐘，我太太乙○○回來，陳榮宗
    就叫我太太乙○○，簽發八十餘萬元本票，陳榮宗要我簽名，並要我太太寫多少
    ，就寫多少，不寫就敲我，稍微爭執一點就打我等語（詳原審八十六年度訴字第
    七五○號影印卷廿九頁背面）。
  4.綜上所述，本件告訴人乙○○及丁○○夫妻，對於案發經過情節，不惟指訴具體
    ，且彼此所供均相吻合，復有扣案附表一、二所示本票及支票可佐。是告訴人夫
    妻上開指訴，應非屬虛構，堪以採信。
  (二)【證人甲○○證述】
  1.證人甲○○於警訊證稱：八十六年二月廿日晚上七時許，陳榮宗未經丁○○、乙○○同意，將丁○○夫妻的三個孩子，以車子強行載走，後來我載乙○○去找三
    個孩子，我們返回陳榮宗住處時，丁○○已被打傷，乙○○看到丁○○被打傷，
    就向陳榮宗下跪，要求陳榮宗讓她先生能外出就醫，陳榮宗沒答應，我就向陳榮
    宗說，如果丁○○被你打死你也有事，他們因貨款的事情談不合，陳榮宗又打了
    丁○○一次，後來陳榮宗就拿出本票，要乙○○簽下多張面額不一的本票等語（
    詳陳榮宗妨害自由案件第二一五三號偵查影印卷十六頁）。
  2.證人甲○○於八十六年七月十五日在偵查中又證稱：我載乙○○自外回來時，丁○○已受傷，陳榮宗說丁○○也有打他，但我沒看到陳榮宗他那裏受傷，我看到
    一個不認識的人，打丁○○的頭，當時屋屋內有幾十人，其中我認識的有五、六
    人，其餘我不認識，陳榮宗說，要給兄弟處理，叫我到角落椅子上坐下，我站起
    來，陳榮宗就把我按下去，其他的人，站在門口擋住，兄弟來後，就圍住丁○○
    打他，有一人講如何寫本票，乙○○就照著寫，陳榮宗拿走乙○○的皮包，說裡
    面有什麼東西可抵押，找到一張支票，就拿走支票；丁○○問我有無現金，我說
    只有十幾萬元，乙○○就打電話給陳連發，要陳連發幫忙向陳榮宗求情讓我們離
    開等語（詳陳榮宗妨害自由案件第二一五三號偵查影印卷二二至二六頁）。
  3.至證人甲○○於八十六年七月十五日偵查中所稱：伊看到一個不認識的人，打丁○○的頭，當時屋內有幾十人，其中我認識的有五、六人等語。其中「一個不認
    識的人」，證人甲○○於本院更二審時，經本院再次傳訊到場供稱：伊所指不認
    識的人打丁○○，係指丙○○，係人家指示丙○○後，丙○○才要丁○○太太如
    何寫本票等語（詳本院更二審通緝卷六二至六三頁）。本院再對證人甲○○詢以
    ：丁○○的太太有無依丙○○指示寫本票？證人甲○○供稱：有的，如果不寫，
    丁○○的太太雞巴皮就會很慘（台語發音）等語；並供稱：丙○○是他哥哥陳榮
    宗打電話召來的，丙○○才由台中縣太平鄉開車過來，丙○○由台中來時，有很
    多人與丙○○一起來，但有幾人我不知道，我從外面找小孩回來後，有看到打架
    ；寫本票是在丙○○由台中趕到後才寫的；寫本票地點就在陳榮宗辦公室；至被
    告丙○○叫丁○○他們寫本票，何以丁○○、乙○○夫妻沒反抗？係因如不寫就
    有人會打丁○○；而丁○○因曾逃跑過一次，又被抓回來等語（詳本院更二審通
    緝卷六三至六五頁）。查案發時目擊證人甲○○與被告父親係表兄弟，為證人甲○○於另案偵查中供承（詳二一五三號偵查影印卷十二頁）及被告於本院更二審
    時供承在卷（本院重上更緝(二)卷八二頁）。是證人甲○○與被告丙○○，核屬至
    親。依此，目擊證人甲○○倘若被告確實未為上開強盜行為，應無憑空誣指自己
    至親之理。是由證人甲○○於本院更二審時供證，可以得知，被告丙○○確與其
    胞兄陳榮宗對上開強盜犯行，彼此間犯意聯絡及行為分擔。
  (三)【被告丙○○胞兄即證人陳連發供述】
  1.被告丙○○胞兄陳連發於八十六年七月十八日在警訊供稱：當晚約十一時，我接
    到乙○○打電話來哭訴，說她先生丁○○，在嘉義縣梅山鄉遭陳榮宗毆打後，押
    著開本票，本票金額多出債務的一倍，再加五萬元醫藥費，乙○○要我馬上籌卅
    七萬八千元到現場，給陳榮宗，始能救出丁○○，以便送醫；我說對乙○○說，
    現在晚上無法籌錢，翌日即八十六年二月廿一日早上，乙○○又打電話來說，丁○○現在人在新竹南門綜合醫院，至下午四點半，我去新竹南門醫院看丁○○，
    丁○○家人，即交卅七萬八千元給我，要我轉交給陳榮宗還他貨款等語（詳陳榮
    宗妨害自由案件第二一五三號偵查影印卷廿八至廿九頁所附警訊筆錄）。
  2.證人陳連發於八十六年八月十四日偵查中又供稱：在八十六年二月廿日晚上，我
    睡覺中，乙○○突然打電話給我說，要我馬上拿出卅七萬八千元，到陳榮宗的橘
    子場，說他們人被押在那裡，我說半夜，我無法拿到錢，她說她自己會想辦法，
    翌日上午四點多，她又打電話給我，說陳榮宗已放他們回去，叫我十二點以前拿
    錢去，然後我於翌日下午到新竹南門醫院找丁○○，他拿三十七萬八千元給我，
    交待我要拿給陳榮宗，後來我和朋友同去找陳榮宗，到達後我四弟丙○○說，事
    情他要處理，我說如何處理說來參考，還沒談到錢的事，我就被陳榮宗、丙○○
    毆打了，當天被打後，我去醫院住了一天，隔日我就把錢，還給丁○○等語（詳
    陳榮宗妨害自由案件第二一五三號偵查影印卷卅二至卅三頁）。證人陳連發與被
    告丙○○係親兄弟，當無可能任意誣指被告丙○○，且其所供與告訴人丁○○、
    乙○○夫妻二人指訴情節，均相符合，則陳連發所供，自堪採信。
  3.而告訴人丁○○遭陳榮宗毆打，致丁○○受有頭部外傷合併腦震盪、胸部鈍傷、
    左耳挫傷、耳膜出血等傷害，有診斷証明書二紙、照片在卷可稽（詳警訊影印卷
    十四至十五頁、偵查卷五頁）。又證人甲○○、陳連發二人，前者為被告伯父，
    後者為被告胞兄，均是被告親人，若非確有上開不法行為，被告至親，豈有誣指
    自己親人之理。益告訴人乙○○、丁○○夫妻二人，指訴非虛，堪可採信。
  (四)【本件心證】
  1.查告訴人夫妻積欠陳榮宗貨款，僅為卅七萬八千元，已據告訴人丁○○、乙○○
    二人指訴甚明，即共犯陳榮宗在偵查中，亦自承告訴人彭端明，確實至案發時，
    僅欠伊三十七萬八千元等語（詳陳榮宗妨害自由案第二一五三號偵查影印卷十頁
    背面）。又扣案附表一所示本票六張，依序為十萬元、十萬元、十萬元、七萬八
    千元、卅七萬八千元、五萬元，合計八十萬六千元，有本票六紙在卷可憑（詳警
    訊影印卷十六至十七頁）。另證人陳連發於偵查中供述：告訴人乙○○先生丁○○，在梅山鄉被陳榮宗毆打後，押著開本票，本票金額多出帳務一倍，再加五萬
    元醫藥費，乙○○要我，馬上籌三十七萬八千元，拿到現場給陳榮宗；後來他拿
    三十七萬八千元給我，交待我拿給陳榮宗，才能救出丁○○，以便送醫等語（詳
    二一五三號偵查影印卷廿八至廿八之一頁）。而依附表一所示本票中，確有面額
    三十七萬八千元及五萬元本票二紙；告訴人所簽發附表一所示本票六張，面額計
    八十萬六千元，確為告訴人所稱積欠共犯陳榮宗三十七萬元八千元之二倍多，凡
    此情狀，均足以佐證，告訴人指訴丙○○，逼其簽發超出積欠金額，核屬實情。
  2.共犯陳榮宗雖於警訊初稱：告訴人尚欠伊七十三萬九千七百元，利息六萬六千三
    百元云云。然告訴人果真積欠該等數額，何以不簽為一張？又何須將本票倒填發
    票日及到期日？已令人生疑。此外，亦與被告在偵查中供稱，因告訴人說要匯款
    ，但伊沒收到，故開較多本票面額，後來告訴人友人匯來十六萬一千七百十八元
    ，現在只欠三十七萬八千元云云相左。且陳榮宗逼令告訴人簽發本票金額，超過
    三十七萬八千元部分，高達四十二萬八千元，亦與被告丙○○所稱，友人匯來十
    六萬餘元不符。準此，足見告訴人供稱，僅欠陳榮宗卅七萬八千元，應屬實情。
  3.由上所述，被告及胞兄陳榮宗，共同夥同不詳成年男子六、七人，逼令告訴人夫
    妻，共同簽發附表一所示本票及強取附表二所示支票。復責令告訴人丁○○、乙○○夫妻，於八十六年二月廿一日中午十二時前，要籌足並交付同額本票金錢。
    足見被告確有不法所有意圖，至為灼然。至證人蔡連成、丙○○、許榮貴、賴秋
    滿及潘文魁等人，於原審八十六年度訴字第七五○號訊問時所陳各節，因渠等均
    未目睹案發經過，自不足為有利被告之認定。
  (五)綜上所述，被告所辯，不足採信。被告強盜犯行，事證明確，堪以認定。
二、查本件被告丙○○於八十六年二月廿一日行為後，懲治盜匪條例已於九十一年二
    月一日廢止，同日修正公布生效刑法第三百三十條。又懲治盜匪條例於九十一年
    二月一日廢止生效前，仍屬有效法律，斯時修正前刑法第三百三十條規定，即因
    特別法優於普通法原則，修正前刑法第三百三十條規定，均停止適用。茲於九十
    一年二月一日廢止盜匪條例，而同時修正刑法第三百三十條，懲治盜匪條例廢止
    後，比較刑之輕重時，自不以修正前後刑法比較，而應以修正後刑法與廢止前懲
    治盜匪條例比較定之（最高法院廿四年七月刑庭總會決議，九十一年二月刑庭總
    會決議參照）。經比較九十一年二月一日修正後刑法第三百三十條規定，與九十
    一年二月一日廢止前懲治盜匪條例第五條第一項第一款規定，修正後刑法第三百
    三十條第一項規定，結夥三人以上之加重強盜罪，法定刑為有期徒刑七年以上，
    較諸懲治盜匪條第五條第一項第一款盜匪罪，其法定本刑為無期徒刑或七年以上
    有期徒刑，顯以修正後刑法第三百三十條較輕，且有利於行為人，自應適用裁判
    時法律，即九十一年二月一日修正後刑法第三百三十條規定論處。
三、查告訴人丁○○、乙○○二人，因被告上述犯行，致不能抗拒而簽下附表一所示
    本票，已據告訴人丁○○、乙○○夫妻供明在卷，而被告與其胞兄陳榮宗，夥同
    六、七人，以傷害之犯意，毆打逼令丁○○、乙○○夫妻簽下本票，衡諸常情，
    此舉確足以致人達不能抗拒程度，而告訴人受傷亦非被告於實施強盜行為，過程
    中所致，因而被告丙○○限制丁○○、乙○○夫妻二人行動自由，並毆打丁○○
    ，使告訴人丁○○、乙○○二人，致不能抗拒，再逼令告訴人簽下本票、強取支
    票，核被告所為，係犯刑法第二百七十七條第一項之傷害罪及九十一年二月一日
    修正後刑法第三百三十條結夥三人以上加重強盜罪。被告丙○○與其胞兄陳榮宗
    及其他六、七名不詳姓名成年男子間，對於陳榮宗後來強盜行為實施，彼此間，
    有犯意聯絡及行為分擔，均為共同正犯。又被告丙○○與其胞兄陳榮宗及其他六
    、七名不詳姓名成年男子間，對於告訴人丁○○、乙○○犯行，係同時對二個被
    害人實施，為一行為而觸犯數罪名，為想像競合犯，應依刑法第五十五條規定，
    從一重處斷（最高法院七十五年台上字第一八五號判決參照）。被告丙○○所犯
    傷害、強盜二罪，有方法結果牽連關係，為牽連犯，應依刑法第五十五條規定，
    從一重以修正後刑法第三百三十條加重強盜匪罪處斷。至公訴人起訴認被告丙○○同時涉犯刑法第三百零二條第一項妨害自由罪。惟被告丙○○對被害人所為妨
    害自由，係被告強盜犯行部分行為，自無庸再論以該罪名。又公訴人認該罪與被
    告強盜犯行有方法結果牽連關係，為裁判上一罪，爰不另為無罪諭知，併此說明
    。
四、原判決以被告丙○○罪證明確，因予論罪科刑，固非無見。惟查：(一)被告行為後
    ，懲治盜匪條例已於九十一年二月一日廢止，原判決依廢止前懲治盜匪條例規定
    ，對被告論罪科刑，即有未洽。(二)又被告所為既應適用修正後刑法第三百三十條
    規定處斷，則原判決就附表一所示本票六張及附表二所示支票一張，認係被告盜
    匪所得財物，而依廢止前懲治盜匪條例第八條規定，諭知發還被害人，自非適當
    。被告上訴意旨，否認犯行，固無可取。惟原判決既有可議，自應由本院將原判
    決撤銷改判。爰審酌被告犯罪動機、目的、手段、品行、智識程度、所生危害及
    犯後態度等一切情狀，量處如主文第二項所示之刑，以資懲儆。另附表一所示本
    票六張及附表二所示支票一張，雖係被告盜匪所得，然懲治盜匪條例既已廢止，
    即勿庸再依該條例第八條規定，諭知發還被害人。至共犯陳榮宗因傷害所用糞插
    、水果刀，雖係供共犯陳榮傷害所用，然因丙○○於其胞兄為傷害行為時，尚未
    與陳榮宗有共犯關係，且未經扣案，復非違禁物，爰不予宣告沒收，併此說明。
據上論斷，應依刑事訴訟法第三百六十九條第一項前段、第三百六十四條、第二百九
十九條第一項前段，刑法第二條第一項前段、第二十八條、第二百七十七條、第五十
五條、九十一年二月一日修正後第三百三十條，罰金罰鍰提高標準條例第一條前段，
判決如主文。
本案經檢察官楊治宇到庭執行職務。
中    華    民    國      九十二      年      三      月      二十五    日
                                  臺灣高等法院臺南分院刑事第七庭
                                      審判長法官  蔡    崇    義
                                            法官  宋    明    中
                                            法官  董    武    全
右正本證明與原本無異。
如不服本判決，應於判決送達後十日內向本院提出上訴狀，其未敘述理由者並應於提
出上訴狀後十日內向本院補提理由書（應附繕本)。
                                      法院書記官  黃    全    忠
中    華    民    國      九十二      年      四      月        八      日
附錄：本判決論罪科刑法條
九十一年二月一日修正後刑法第三百三十條
犯強盜罪而有第三百二十一條第一項各款情形之一者，處七年以上有期徒刑。
前項之未遂犯罰之。
附表一：本票六張（詳嘉義縣警察局刑案偵查卷宗影本十六至十七頁）
┌──┬─────┬─────┬─────┬────────┬─────┐
│編號│ 到 期 日 │ 本票號碼 │ 票面金額 │ 發 票 人 姓 名 │ 發票日   │
├──┼─────┼─────┼─────┼────────┼─────┤
│ 01 │ 86.02.01 │  090998  │10萬元    │ 丁○○、乙○○ │ 85.09.15 │
├──┼─────┼─────┼─────┼────────┼─────┤
│ 02 │ 86.01.20 │  090993  │10萬元    │ 丁○○、乙○○ │ 85.09.20 │
├──┼─────┼─────┼─────┼────────┼─────┤
│ 03 │ 86.01.31 │  090994  │10萬元    │ 丁○○、乙○○ │ 85.09.25 │
├──┼─────┼─────┼─────┼────────┼─────┤
│ 04 │ 85.12.20 │  090995  │ 7萬8000元│ 丁○○、乙○○ │ 85.10.01 │
├──┼─────┼─────┼─────┼────────┼─────┤
│ 05 │ 86.02.20 │  090997  │37萬8000元│ 丁○○、乙○○ │ 85.12.01 │
├──┼─────┼─────┼─────┼────────┼─────┤
│ 06 │ 86.02.21 │  090999  │ 5萬元    │ 丁○○         │ 86.02.20 │
├──┴─────┴─────┴─────┴────────┴─────┤
│                   合計金額： 新台幣八十萬六千元                      │
└───────────────────────────────────┘
附表二：
┌──┬─────┬─────┬─────┬────────┬─────┐
│編號│ 付款人   │ 支票號碼 │ 票面金額 │ 發 票 人 姓 名 │ 發票日   │
├──┼─────┼─────┼─────┼────────┼─────┤
│ 01 │彰化十信  │  249895  │17萬3000元│    不    詳    │ 不  詳   │
└──┴─────┴─────┴─────┴────────┴─────┘


司法院資訊處製作；財團法人民間司法改革基金會備份。
